臺灣高等法院臺中分院民事判決　　　　96年度上更(二)字第26號
　　上　訴　人　乙○○
　　訴訟代理人　戊○○
　　被　上訴人　良誠精密工業股份有限公司
　　法定代理人　丙○○
　　被　上訴人　丁○○
　　上二人共同
　　訴訟代理人　張益隆　律師
上列當事人間請求確認委任關係不存在等事件，上訴人對於民國
93年3月19日臺灣臺中地方法院91年度訴字第4119號第一審判決
提起上訴，本院前審判決後，經最高法院第二次發回更審，本院
於96年7月18日言詞辯論終結，茲判決如下：
    主  文
上訴駁回。
第一、二審暨發回前第三審訴訟費用（除確定部分外），由上訴
人負擔。
    事實及理由
一、上訴人聲明求為判決：(一)原判決關於駁回上訴人後開第二項
    之訴部分，及訴訟費用（除確定部分外）之裁判廢棄。(二)上
    開廢棄部分，確認被上訴人良誠精密工業股份有限公司（下
    稱良誠公司）與被上訴人丙○○、丁○○之委任關係不存在
    。(三)第一、二審暨發回前第三審訴訟費用（除確定部分外）
    ，均由被上訴人連帶負擔。其陳述除與原判決及更審前本院
    歷次判決記載相同者予以引用之外，另補稱：
  (一)按公司與董事間之訴訟，依法由監察人代表公司（公司法第
    213條），而上訴人係於民國（下同）91年11月20日提起本
    案訴訟後，同年12月26日才向台灣台中地方法院申請假處分
    。被上訴人丙○○原係良誠公司之監察人，故上訴人於假處
    分前對良誠公司起訴，並以丙○○代表公司，應無違誤。
  (二)被上訴人丙○○於原審及更審前第二審判決上訴時，均以良
    誠公司法定代理人之名義，共同委任律師為訴訟代理人，並
    具上訴理由狀，良誠公司對於更審前第二審判決上訴裁判費
    之裁定提起抗告時，亦以丙○○為其法定代理人，故被上訴
    人對於以丙○○代表良誠公司被訴，顯無爭執。被上訴人及
    至95年4月21日始聲請指定特別代理人，係意圖拖延訴訟，
    其動機自有可議。又此次最高法院發回更審後，被上訴人已
    於96年5月15日當庭表明同意仍以丙○○代理良誠公司訴訟
    ，故良誠公司之代理權即無欠缺。
  (三)被上訴人丙○○、丁○○二人於91年10月25日良誠公司之股
    東臨時會當天，根本未進行董監事之選舉行為，故被上訴人
    丙○○、丁○○、紀慶昌並未被選任為董事，傅柏文亦未被
    選任為監察人。依證人甲○○於96年5月15日準備程序中之
    證言，足以證明於91年10月25日臨時股東會當時其根本不在
    會議現場，自無法真實記載當時開會之情形，其所製作之良
    誠公司議事錄，並非現場依事實之會議情形作真實記錄，僅
    係會後依被上訴人丙○○之手稿及口述而製作，該議事錄顯
    係違法偽造。
  (四)證人甲○○係在上訴人乙○○及股東戊○○等人離去後才進
    入會場，而在其進入會場之前，上訴人乙○○等仍在會場內
    ，當時被上訴人丙○○、丁○○二人並未選舉，甚至連選票
    都還沒發，怎可能上訴人乙○○等股東當場異議出場，證人
    甲○○甫進場之時，在這一進一出之瞬間，被上訴人丙○○
    、丁○○二人就能迅速完成分發選票、填寫選票及計票等選
    舉動作，足見彼等根本未進行董監事之選舉行為無誤。
  (五)被上訴人良誠公司於91年10月25日之股東臨時會，並未進行
    董監事之選舉行為，被上訴人丙○○、丁○○、紀慶昌並未
    被選任為董事，傅柏文亦未被選任為監察人。故上訴人訴請
    確認被上訴人良誠公司與被上訴人丙○○、丁○○、紀慶昌
    、傅柏文間之委任關係不存在，即為有理由，應予准許。
二、被上訴人聲明求為判決：(一)上訴駁回。(二)第二審訴訟費用由
    上訴人負擔。其陳述除與原判決記載相同者予以引用之外，
    另補稱：良誠公司之董事及監察人任期早於88年1月25日屆
    滿，上訴人於董事任期屆滿後，竟遲不召開董事會，並定期
    召集股東會改選公司董事及監察人，屢經丙○○要求改選，
    均置之不理，經濟部並曾函請上訴人召集董事會、股東會改
    選董事、監察人。上訴人雖曾召集董事會作成訴訟案件未釐
    清前，暫不召開股東會改選之決議，然此因違反公司法規定
    而當然無效，即與「不為召集股東會」同視。故被上訴人丙
    ○○以良誠公司監察人之身分，依公司法第220條規定召集
    系爭股東會，當屬有據，且係基於公司之利益而有必要。系
    爭股東會之選任董事、監察人，符合公司法第198條之規定
    ，自屬合法有效。
三、本件上訴人向原審起訴，請求撤銷被上訴人良誠公司於91
    年10月25日所召開之股東臨時會決議。確認被上訴人良誠
    公司與被上訴人丙○○、丁○○及原審同案被告紀慶昌、傅
    柏文之委任關係不存在。而上述部分，經本院前上訴審判
    決維持第一審所為上訴人敗訴判決，上訴人未據聲明不服；
    關於確認委任關係不存在之訴部分，經本院前更一審改判
    上訴人勝訴，其中紀慶昌、傅柏文受敗訴判決後，亦未據聲
    明不服；均已確定）。是本件更審範圍乃上訴人訴請確認被
    上訴人良誠公司與被上訴人丙○○、丁○○間委任關係不存
    在部分，合先敘明。
四、按公司與董事間之訴訟，依法由監察人代表公司（公司法第
    213條），本件上訴人係於91年11月20日提起本件訴訟後之
    同年12月26日才向原審法院申請假處分，禁止被上訴人丙○
    ○行使良誠公司監事職權，是以上訴人於假處分前對良誠公
    司起訴，而以監察人丙○○代表公司，其起訴自無不合。且
    被上訴人丙○○於原審及更審前第二審判決上訴時，均以良
    誠公司法定代理人之名義，共同委任律師為訴訟代理人，並
    具上訴理由狀，良誠公司對於更審前第二審判決上訴裁判費
    之裁定提起抗告時，亦以丙○○為其法定代理人，足見被上
    訴人對於以丙○○代表良誠公司被訴，並無爭執。被上訴人
    及至95年4月21日雖具狀聲請指定特別代理人，惟於此次最
    高法院發回更審後，兩造均當庭表明同意仍以丙○○代理良
    誠公司訴訟（見96年5月15日筆錄），故良誠公司之代理權
    即無欠缺。
五、上訴人主張伊本係被上訴人良誠公司之董事長，被上訴人丙
    ○○係該公司之監察人，被上訴人丙○○、丁○○且於90年
    3月19日要求退股，並簽立協議書，詎被上訴人丙○○竟於
    台灣台中地方法院檢察署91年4月30日起訴其對被上訴人良
    誠公司涉犯侵占、背信等罪嫌後，始以監察人身分於91年10
    月25日召開系爭臨時股東會改選董事、監察人，違法選任自
    己為董事長，顯然企圖代表良誠公司訴訟，以便上下其手（
    撤回或主張不予追究），其係為自己之利益而非為公司之利
    益召開系爭股東會，故其召集程序自屬違法。又該次臨時股
    東會係由代表百分之百股份之股東出席，但為決議改選董事
    、監察人時，應有超過半股東同意，始得進入改選程序，當
    日會議進行中，上訴人乙○○與其餘合計持有半數股份之股
    東認為程序違法，不得進行改選，乃當場表示異議並將選票
    帶離會場，剩餘持有半數股份之股東，因其股份並未超過半
    數，則其改選程序之決議顯然違反公司法第174條之規定。
    而被上訴人丙○○身為臨時股東會主席，對在場股東所提異
    議未處理，即強發選票，亦未依公司法第183條之規定將股
    東之反對意見及所提異議，於議事錄中詳實記載，其決議方
    法自屬違背法令。證人甲○○係在上訴人乙○○及股東戊○
    ○等人離去後才進入會場，而在其進入會場之前，上訴人乙
    ○○等仍在會場中，當時被上訴人丙○○、丁○○二人並未
    選舉，不可能於上訴人乙○○等剛一出場之瞬間，被上訴人
    丙○○、丁○○二人就迅速完成分發選票、填寫選票及計票
    等選舉動作，足見彼等根本未進行董監事之選舉行為。證人
    甲○○所製作之良誠公司議事錄，並非現場依事實之會議情
    形作真實記錄，僅係會後依被上訴人丙○○之手稿及口述而
    製作，該議事錄顯係違法偽造，故丙○○、丁○○、紀慶昌
    並未被選任為董事，傅柏文亦未被選任為監察人。為此乃依
    公司法第189條之規定，訴請撤銷其決議。被上訴人則以前
    情抗辯。
六、依兩造上開主張及抗辯意旨，對於被上訴人丙○○以良誠公
    司監察人身分於91年10月25日召集系爭臨時股東會改選董事
    、監察人，屆時並有代表百分之百股份之股東全數出席，但
    因上訴人乙○○與其餘合計持有半數股份之股東認為程序違
    法，不得進行改選，而當場表示異議，惟擔任臨時股東會主
    席之被上訴人丙○○仍執意進行改選，即強發選票，以致上
    訴人乙○○與其餘合計持有半數股份之股東憤而離席並將選
    票帶離會場，僅留下剩餘持有半數股份之股東在場等事實，
    為雙方所不爭執，此自得採為認定事實之基礎。而兩造所爭
    執者，乃被上訴人丙○○以監察人身分召開系爭臨時股東
    會改選董事、監察人，是否因企圖代表良誠公司訴訟，以便
    上下其手（撤回或主張不予追究），其係為自己之利益而非
    為公司之利益召開系爭股東會，故其召集程序應屬違法？
    被上訴人丙○○擔任臨時股東會主席，會中上訴人乙○○與
    其餘合計持有半數股份之股東認為程序違法，不得進行改選
    ，而當場表示異議並將選票帶離會場後，僅留下剩餘持有半
    數股份之股東在場，是否有繼續進行董監事之選舉行為？如
    有繼續進行其選舉程序，是否因其股份未過半，違反公司法
    第174條之規定而得予撤銷？上訴人以被上訴人丙○○擔
    任系爭臨時股東會主席，對在場股東所提異議未處理，即強
    發選票，亦未依公司法第183條之規定將股東之反對意見及
    所提異議，於議事錄中詳實記載，並以證人甲○○係在上訴
    人等人離去後才進入會場，其依被上訴人丙○○之手稿及口
    述而製作議事錄顯係違法偽造為由，主張其決議方法違背法
    令，是否有理由？爰分析說明如下：
  (一)按公司法第171條規定股東會除本法另有規定外，由董事會
    召集之；又同法第220條規定監察人除董事會不為召集或不
    能召集股東會外，得為公司利益，於必要時，召集股東會。
    此即上開第171條規定所謂「本法另有規定」。易言之，除
    董事會有權召集股東會外，監察人在董事會不為召集或不能
    召集股東會情形下，於必要時亦得為公司之利益召集股東會
    。查被上訴人良誠公司之董事及監察人任期早於88年1月25
    日屆滿，為兩造所不爭執，復有良誠公司之變更事項登記卡
    為證。是被上訴人良誠公司之董事會應依法召集股東會以改
    選董事、監察人。被上訴人丙○○、丁○○雖於90年3月19
    日與其餘股東即戊○○、紀慶昌、乙○○等人協議同意退股
    事宜，惟被上訴人丙○○、丁○○之所有股份既未完成轉讓
    ，則彼等在完成其股份轉讓之前，仍未喪失良誠公司股東之
    身分。上訴人雖主張伊於91年8月20日召開董事會決議「在
    訴訟未釐清前不宜召開股東會改選董事、監察人」，故並無
    不為召集或不能召集股東會之情形，亦無召開股東會改選董
    事、監察人之必要云云，然為被上訴人所否認。上訴人固提
    出91年8月14日董事會議通知書4紙及限時掛號函件收據3張
    、91年8月20日董事會議事錄、新鄰小吃店發票、照片2紙為
    證。但經濟部因被上訴人丙○○之陳情於91年8月5日發函良
    誠公司，命上訴人提出說明。上訴人於同年8月26日向經濟
    部申復稱91年8月20日董事會因僅董事1人出席未能成會，致
    不能召集股東會，經濟部於同年8月29日又發函通知被上訴
    人丙○○，並函請上訴人應繼續召集董事會至召開股東會改
    選董事、監察人完竣，此有被上訴人提出之經濟部91年8月5
    日經授中字第09132507430號函、經濟部91年8月29日經授中
    字第091326121110號函及上訴人提出之申復書可稽。上訴人
    雖謂係依承辦人吳蒼火之行政指導而為流會之記載云云，然
    據證人即經濟部中部辦公室職員吳蒼火於原審證稱「乙○○
    有來辦公室找我：：：他說董事會沒有辦法召集，我對他說
    不能預設立場，說董事會召集不成就不召集」、「我沒有要
    求他將董事會議事錄記載為流會」等語，是上訴人所述上情
    ，顯非事實。而上訴人所提董事會議通知書4紙及限時掛號
    函件收據3張，尚無從證明於91年8月20日確已召開董事會並
    作成決議。至新鄰小吃店發票及照片2紙，因未顯示日期非
    但無法證明該相片係於當日在該餐廳所拍攝，且縱認有在該
    餐廳用餐，亦不能證明係召開董事會。是上訴人所提該次董
    事會議事錄之真實性，自有可疑。又上訴人縱有召開董事會
    作成決議「在訴訟未釐清前不宜召開股東會改選董事、監察
    人」，然其所指之訴訟無非係被上訴人良誠公司與被上訴人
    丙○○、丁○○間之訴訟，但公司法並無公司與董事或監察
    人間有訴訟即禁止改選董事、監察人之規定，且事實上公司
    與董事或監察人間縱有訴訟存在，亦不影響董事、監察人之
    改選，故董事會決議在訴訟未釐清前，不宜召開股東會改選
    董事、監察人，亦難認為正當。
  (二)又公司董事、監察人由股東會選任之，其任期均為3年，公
    司法第192條、第216條第1項、第195條、第217條分別定有
    明文。是董事、監察人任期屆滿，公司董事會本即應召集股
    東會進行改選。被上訴人良誠公司之董事及監察人任期既早
    在88年1月25日屆滿，歷經3年餘，被上訴人良誠公司董事會
    仍不為召集股東會改選董事、監察人，則身為良誠公司監察
    人之被上訴人丙○○，在向經濟部陳情，並於經濟部以91年
    9月24日經授字第09132730010號函指示，得為公司利益，逕
    行召開股東會。乃召開91年10月25日之系爭臨時股東會，進
    行改選董事、監察人，自屬有據。且公司法規定董事、監察
    人任期3年，無非在保障股東選任及被選任為董事、監察人
    之權益，並使公司能正常營運，被上訴人丙○○在良誠公司
    之董事及監察人任期屆滿3年餘，董事會仍不為召集股東會
    改選董事、監察人之情形下，召開系爭臨時股東會，進行改
    選董事、監察人，自屬為公司之利益而召集，且堪認有其必
    要。
  (三)上訴人指被上訴人丙○○、丁○○自88年10月間起，未經良
    誠公司之同意，共同私下以良誠公司名義向原料或加工廠商
    進貨或請人加工，再以其二人父親即訴外人紀清高帳戶之支
    票支付貨款或加工款，擅自利用良誠公司工廠內之機器設備
    、水電等設施，研發自己之產品等情。固經台灣台中地方法
    院檢察署於91年4月30日以涉犯背信罪嫌提起公訴，及原審
    法院以91年度訴字第1239號判決處被上訴人丙○○有期徒刑
    5月。但被上訴人丙○○於該刑事判決尚未確定前，並不喪
    失或影響其為良誠公司之監察人資格。是其在上述被起訴背
    信罪嫌後，自仍得本於其職權，為改選公司之董事、監察人
    而召集系爭臨時股東會。況改選董事、監察人之結果，未必
    即由被上訴人丙○○、丁○○當選為董事或監察人，故召集
    股東會改選董事、監察人與被上訴人丙○○、丁○○對被上
    訴人良誠公司有背信行為純屬二事，且公司法亦未明文禁止
    與公司涉訟之股東選任或被選任為董事、監察人。再被上訴
    人丙○○固於該次臨時股東會後當選為良誠公司之董事長，
    惟公司法第213條規定公司與董事間訴訟，除法律另有規定
    外，由監察人代表公司，股東會亦得另選代表公司為訴訟之
    人。則被上訴人丙○○自不可能於當選董事長後，代表良誠
    公司對自己撤回刑事告訴或民事訴訟或於訴訟中為自認。另
    被上訴人丙○○、丁○○雖有成立上開二公司生產與良誠公
    司相同之產品，從事競業行為而構成背信罪嫌，經檢察官起
    訴，但上開事實係發生於檢察官起訴之前，且查無任何積極
    證據足以證明其召集系爭臨時股東會進行改選董事、監察人
    ，目的係在遂行其所設立之禾硯公司生產與良誠公司相同產
    品之競業行為。從而，上訴人以被上訴人丙○○曾對良誠公
    司有背信行為，即遽認其係因企圖代表良誠公司訴訟，以便
    上下其手（撤回或主張不予追究），或遂行其所設立之禾硯
    公司生產與良誠公司相同產品之競業行為，其係為自己之利
    益，並非為公司之利益而召集系爭臨時股東會云云，殊無足
    取。
  (四)系爭臨時股東會之召集，被上訴人丙○○於其所發出之開會
    通知上，業已明揭召集事由為改選全體董事、監察人，並非
    僅在討論是否改選董事、監察人，此有被上訴人所提91年10
    月25日股東臨時會通知書可稽，並為上訴人所不爭執。亦即
    系爭臨時股東會之召集目的，即在進行改選董事、監察人，
    自無先討論是否改選董事、監察人之議案，應無須先經討論
    並表決是否改選董事、監察人，即可逕行投票改選董事、監
    察人。故上訴人主張公司是否進行改選董事、監察人之議程
    係屬應先表決之事項，伊與其他合計持有半數股份之股東，
    在得知被上訴人丙○○擬以會議主席身分進行董事、監察人
    改選時，即當場表示異議並將選票帶離現場，剩餘持有半數
    股份之股東，因其股份並未超過半數，則有關是否進行董事
    、監察人改選之議程，因未有股份過半之同意，其改選程序
    之決議顯然違反公司法第174條之規定云云，尚屬無據。
  (五)公司法第174條規定股東會之決議，除本法另有規定外，應
    有代表已發行股份總數過半數股東之出席，以出席股東表決
    權過半數之同意行之，此乃股東會對於表決一般決議案所作
    規定。但對於董事、監察人之選任，則於同法第198條規定
    ：股東會選任董事時，每一股份有與應選出董事人數相同之
    選舉權，得集中選舉一人，或分配選舉數人，由所得選票代
    表選舉權較多者，當選為董事。亦即係採累積投票制。同法
    第227條也規定於監察人之選任同有準用。可知，股份有限
    公司之董事、監察人之選舉，係採累積投票制，無須有股份
    過半之同意。兩造對於被上訴人丙○○所召集之系爭臨時股
    東會，屆時有代表百分之百股份之股東全數出席，並不爭執
    。而上訴人復不諱言稱伊與其餘合計持有半數股份之股東認
    為程序違法，不得進行改選，而當場表示異議，惟被上訴人
    丙○○仍執意進行改選，即強發選票，以致伊與其餘合計持
    有半數股份之股東憤而離席並將選票帶離會場，僅留下剩餘
    持有半數股份之股東在場等情。而承上說明，本件系爭臨時
    股東會之召集目的，即在進行改選董事、監察人，無須先討
    論並表決是否改選董事、監察人，即可逕行投票改選董事、
    監察人。上訴人與其餘合計持有半數股份之股東認為程序違
    法，而當場表示異議憤而離席並將選票帶離會場，自應認彼
    等係捨棄投票權，而不影響改選董事、監察人之程序進行。
    在上訴人等離席後，留下剩餘持有半數股份之股東，繼續進
    行董監事之選舉結果，被上訴人丙○○、丁○○及紀慶昌分
    別獲得3750、2000、1750選舉權數而當選為董事，傅柏文則
    獲得2500選舉權數而當選為監察人，此有該次股東臨時會議
    事錄所載可憑，揆諸前開說明，其改選董事、監察人之決議
    方法並無違法之可指。
  (六)上訴人主張證人甲○○係在上訴人等離去後才進入會場，而
    在其進入會場之前，上訴人等仍在會場中，當時被上訴人丙
    ○○、丁○○二人並未選舉，不可能於上訴人等剛一出場後
    之瞬間，被上訴人丙○○、丁○○二人就迅速完成分發選票
    、填寫選票及計票等選舉動作，足見彼等根本未進行董監事
    之選舉行為，證人甲○○所製作之良誠公司議事錄，並非現
    場依事實之會議情形作真實記錄，僅係會後依被上訴人丙○
    ○之手稿及口述而製作，該議事錄顯係違法偽造云云。惟議
    事錄應記載會議之年、月、日、場所、主席姓名、決議方法
    、議事經過之要領及其結果，在公司存續期間，應永久保存
    （公司法第183條第3項）之規定，關於議事錄之記載僅為股
    東會議事經過及程序踐行之證明，故議事錄之記載縱有上訴
    人所指未將伊所提反對意見及異議，於議事錄中詳實記載之
    遺漏情事，應非屬決議方法違法。至證人甲○○雖於上訴人
    等離去後才進入會場，但在此之前，上訴人既指被上訴人丙
    ○○執意進行改選，而強發選票，則在上訴人持選票離席之
    同時，被上訴人丙○○、丁○○二人應亦同樣持有選票，而
    股東選舉董監事，並無規定必須設置票箱將選票投入票櫃或
    經公開唱票計票等動作，只須在選票上有正確之填載已足。
    是縱被上訴人丙○○、丁○○二人係於上訴人等人棄選離席
    後，始繼續完成其選舉行為，仍不能遽認其選舉程序有何瑕
    疵違法。而證人甲○○依據主席丙○○交代而填寫會議紀錄
    ，並將被上訴人丙○○、丁○○二人所完成之選舉結果，載
    入議事錄，自難指該議事錄係違法偽造。
七、綜上所述，本件被上訴人丙○○以監察人身分召開系爭臨時
    股東會改選董事、監察人，其召集程序並無違法。被上訴人
    丙○○、丁○○二人於上訴人等人棄選離席後，仍得繼續完
    成其選舉行為，其繼續進行選舉之結果，符合公司法第198
    條累積投票制之規定，不因其股份未過半，而影響其合法當
    選董事、監察人之效力。又該次臨時股東會議事錄，縱有如
    上訴人所指未將其所提反對意見及異議，於議事錄中詳實記
    載之遺漏情事，及證人甲○○係在上訴人等人離去後才進入
    會場，依被上訴人丙○○之手稿及口述而製作議事錄，亦難
    指係違法偽造，更不影響系爭董事、監察人之改選結果。至
    兩造就被上訴人丙○○、丁○○二人於上訴人等人棄選離席
    後，究竟如何完成其董監事之選舉行為，以及關於證人甲○
    ○所述過程如何前後有所差異，雙方多所爭執，但此皆無礙
    被上訴人丙○○、丁○○二人確實已在選票上正確填載，合
    法完成填選事實之認定，故無庸再逐一加以論述說明。被上
    訴人丙○○以監察人身分召開系爭臨時股東會改選董事、監
    察人，其召集程序既無違法，其所進行選舉之結果，復符合
    公司法第198條累積投票制之規定，上訴人以其召集程序及
    選舉違法等理由，訴請確認被上訴人良誠公司與被上訴人丙
    ○○、丁○○間之委任關係不存在，為無理由，不應准許。
    原審為上訴人敗訴之判決，並無不合。上訴意旨指摘原判決
    不當，求予廢棄改判，為無理由，其上訴應予駁回。
八、兩造其餘攻擊防禦方法，經本院審酌後，認為均不足以影響
    本件判決結果，爰不一一論列，併此敘明。
九、據上論結，本件上訴為無理由，依民事訴訟法第449條第1項
    、第78條，判決如主文。
中　　華　　民　　國　　96　　年　　7 　　月　　31　　日
                  民事第五庭    審判長法　官　林陳松
                                      法　官  王重吉
                                      法　官  古金男
以上正本係照原本作成。
如對本判決上訴，須於收受判決送達後20日內向本院提出上訴書
狀，其未表明上訴理由者，應於提出上訴後20日內向本院提出上
訴理由書（須按他造人數附具繕本）。
上訴時應提出委任律師為訴訟代理人之委任狀。具有民事訴訟法
第466條之1第1項但書或第2項之情形為訴訟代理人者，另應附具
律師及格證書及釋明委任人與受任人有該條項所定關係之釋明文
書影本。
                                      書記官  詹錫朋
中　　華　　民　　國　　96　　年　　8 　　月　　2 　　日
                                                      Ｍ
